# 外资减资时汇率问题

提问人：610026283 时间：2021-07-30 08:05:06
第一次在论坛发言，麻烦各位大佬指点。
A企业为一家外商投资企业，初始投入资本为 100 万美元，折合人民币 800 万元（账面实收资金按此金额），加权平均综合汇率为 8 。企业做出决议，进行减资 90 万美元，此时汇率为 6 ，对应人民币 540 万，企业将减资款汇给其境外的母公司。
想咨询下以下税务和账务处理是否合理：
1 、 账务处理：
借：实收资本 540 万
贷：银行存款 540 万
此时注册资本 10 万美元，账面实收资本 260 万人民币。这种情况是否有问题？
2 、税务处理：
《 关于企业所得税若干问题的公告》（国税 2011 年第 34 号公告）中第 5 条“关于投资企业撤回或减少投资的税务处理”的规定为:”投资企业从被投资企业撤回或减少投资，其取得的资产中，相当于初始出资的部分，应确认为投资收回；相当于被投资企业累计未分配利润和累计盈余公积按减少实收资本比例计算的部分，应确认为股息所得；其余部分确认为投资资产转让所得。
本次减资的金额小于初始投入资本，应确认为投资收回，不用缴纳所得税。
烦请各位大佬指点迷津。

回答人：chenyiwei
对于减资时采用的折算汇率，无明确规定，但一般建议采用减资时点实收资本折算的加权平均汇率（如主帖案例中为 8 ），以避免出现剩余实收资本的原币金额与本位币金额之间存在不合理的对应关系这一情况。